【裁判字號】    97,易,2332
【裁判日期】    970829
【裁判案由】    侵占
【裁判全文】
臺灣板橋地方法院刑事判決              97年度易字第2332號
公  訴  人  臺灣板橋地方法院檢察署檢察官
被      告  乙○○
上列被告因侵占案件，經檢察官提起公訴（97年度調偵字第262
號），本院以簡式審判程序審理，判決如下：
    主  文
乙○○連續犯業務侵占罪，處有期徒刑捌月，減為有期徒刑肆月
，如易科罰金，以銀元佰元即新臺幣玖佰元折算壹日。
    事實及理由
一、本件係依刑事訴訟法第273 條之1 第1 項規定，以簡式審判
    程序審理，合先敘明。
二、本件除證據部分加列：被告於本院準備程序、審理程序之自
    白（見本院97年8 月25日準備程序筆錄、簡式審判筆錄）外
    ，其餘之犯罪事實、證據，均引用如附件起訴書之記載。
三、本件被告行為後，刑法第33條第5 款（修正提高罰金最低額
    為新臺幣一千元以上，以百元計算之）、第56條關於連續犯
    之規定，於95年7 月1 日分經修正、廢止，並生效施行，是
    經依同法第2 條規定綜合比較新舊法結果，被告本件所犯業
    務侵占罪，有關新舊法第56條之比較，修正後刑法業已刪除
    第56條連續犯規定，於刑法修正公布施行後，行為人之數犯
    罪行為，即須分論併罰，此刪除雖非犯罪構成要件之變更，
    但顯已影響行為人刑罰之法律效果，自屬法律有變更，依修
    正後刑法第2 條第1 項規定，比較新舊法結果，仍應適用較
    有利於被告行為時法律即舊法論以連續犯處斷，對被告較為
    有利。核被告所為，係犯刑法第336 條第2 項之業務侵占罪
    ，其先後多次犯行，均時間相近，犯罪構成要件相同，所犯
    罪名又屬同一，顯係基於概括犯意反覆而為，為連續犯，應
    依修正前刑法第56條規定論以一罪，並加重其刑。爰審酌被
    告素行、犯罪動機、目的、方法、手段、所犯情節、不法獲
    利、所生危害、犯罪後坦承態度及尚未與告訴人達成民事賠
    償和解等一切情狀，酌情量處如主文所示之刑；再本件被告
    犯罪後，中華民國九十六年罪犯減刑條例業已制定，經總統
    於96年7 月4 日公布，同年月16日生效施行，被告上開犯罪
    時間，均係在96年4 月24日以前，所為業務侵占罪，雖係該
    條例第3 條第1 項第15款所列之罪，惟上開之罪宣告刑未逾
    有期徒刑1 年6 月，核諸中華民國九十六年罪犯減刑條例第
    2 條第1 項、第3 條等規定，合於減刑條件，爰依該條例第
    2 條第1 項第3 款減其宣告刑1/2 ；而被告行為後，刑法第
    41條第1 項（將易科罰金折算標準提高為「以新臺幣一千元
    、二千元或三千元折算一日」）之規定，亦於95年7 月1 日
    修正生效施行，罰金罰鍰提高標準條例第2 條原易科罰金提
    高折算標準金額倍數規定，95年4 月28日配合修正刪除，同
    於95年7 月1 日生效施行，是經依同法第2 條規定綜合比較
    新舊法結果，被告本件所犯經減得之刑，依修正前之上開規
    定易處，較為有利，故此部分並依同上條例第9 條暨修正前
    刑法第41條第1 項前段規定為易科罰金折算標準之諭知。
四、依刑事訴訟法第273 條之1 第1 項、第299 條第1 項前段、
    第310 條之2 、第454 條，刑法第2 條第1 項前段、第336
    條第2 項，修正前刑法第56條、第41條第1 項前段，罰金罰
    鍰提高標準條例第1 條前段，修正前之罰金罰鍰提高標準條
    例第2 條，中華民國九十六年罪犯減刑條例第2 條第1 項第
    3 款、第7 條、第9 條，判決如主文。
五、如不服本判決，得自收受送達之日起10日內敘明上訴理由，
    向本院提出上訴狀（須附繕本）。
本案經檢察官吳文正到庭執行職務。
中    華    民    國    97    年    8     月    29    日
                        刑事第5 庭法  官  黎錦福
上列正本證明與原本無異。
                                  書記官  蔡麗春
中    華    民    國    97    年    8     月    29    日
附錄本案論罪科刑法條全文：
中華民國刑法第336條
對於公務上或因公益所持有之物，犯前條第1 項之罪者，處1 年
以上7 年以下有期徒刑，得併科5 千元以下罰金。
對於業務上所持有之物，犯前條第1 項之罪者，處6 月以上5 年
以下有期徒刑，得併科3 千元以下罰金。
前二項之未遂犯罰之。
--------------------------------------------------------
附件：
臺灣板橋地方法院檢察署檢察官起訴書
                                     97年度調偵字第262號
    被      告  乙○○  男  65歲（民國○○年○○月○○日生）
                        住新竹縣寶山鄉○○村○○路79號
                        7樓
                        居新竹市○○路○段424號
                        身分證統一編號：Ｚ000000000號
上列被告因業務侵占案件，已經偵查終結，認應該提起公訴，茲
將犯罪事實及證據並所犯法條分敘如下：
        犯罪事實
一、乙○○自民國84年6 月起，受僱於六軒有限公司（下稱六軒
    公司），擔任該公司向臺北縣三重市公所標租位於臺北縣三
    重市○○街「三張地下停車場」停車業務之收費人員，為從
    事業務之人。詎其竟基於意圖為自己不法所有之概括犯意，
    先於88年11月間，收取該停車場6 名客戶之月費計新臺幣（
    下同）2 萬4400元，又於同年12月間，收取該停車場13名客
    戶之月費計7 萬5000元後，竟將上開款項（合計9 萬9400元
    ）侵占入己。嗣乙○○於88年12月15日辦理離職交接時，始
    為六軒公司查悉上情。
二、案經六軒公司告訴偵辦。
        證據並所犯法條
一、證據清單及待證事實
┌──┬──────────┬─────────────┐
│編號│證據清單            │待證事實                  │
├──┼──────────┼─────────────┤
│ 1  │六軒公司前負責人陳素│全部犯罪事實。            │
│    │慧、告訴代理人甲○○│                          │
│    │偵查中之指訴。      │                          │
├──┼──────────┼─────────────┤
│ 2  │被告乙○○偵查中之供│被告於前述期間擔任「三張地│
│    │述。                │下停車場」收費員，因需款急│
│    │                    │用，挪用所收取之停車費之事│
│    │                    │實。                      │
├──┼──────────┼─────────────┤
│ 3  │被告書立之單據3紙。 │被告於88年11月、12月間收取│
│    │                    │停車費合計9萬9400元之事實 │
│    │                    │。                        │
└──┴──────────┴─────────────┘
二、核被告所為，係涉犯刑法第336 條第2 項業務侵占罪嫌。被
    告前後多次業務侵占之犯行，時間緊接，犯罪構成要件相同
    ，顯係基於概括犯意反覆為之，為連續犯，請依修正前刑法
    第56條加重其刑。
三、依刑事訴訟法第251 條第1 項提起公訴。
    此  致
臺灣板橋地方法院
中    華    民    國    97    年    6     月    16    日
                              檢  察  官  丙○○


司法院資訊處製作；財團法人民間司法改革基金會備份。
